【裁判字號】    99,上易,1009
【裁判日期】    990806
【裁判案由】    詐欺
【裁判全文】
臺灣高等法院刑事判決                99年度上易字第1009號
上  訴  人  臺灣臺北地方法院檢察署檢察官
上  訴  人
即  被  告  甲○
被      告  乙○○
上  一  人
選任辯護人  舒正本律師
            王俊權律師
上列上訴人因被告等詐欺案件，不服臺灣臺北地方法院98年度易
字第3717號，中華民國99年3 月25日第一審判決（起訴案號：臺
灣臺北地方法院檢察署98年度調偵字第816 號），提起上訴，本
院判決如下：
    主  文
原判決撤銷。
甲○共同連續犯詐欺取財罪，處有期徒刑壹年肆月，減為有期徒
刑捌月；又共同犯詐欺取財罪，貳罪，各處有期徒刑月，減為
有期徒刑壹月又拾伍日；又共同犯詐欺取財罪，陸罪，各處有期
徒刑月；應執行有期徒刑貳年。
乙○○共同連續犯詐欺取財罪，處有期徒刑壹年肆月，減為有期
徒刑捌月；又共同犯詐欺取財罪，貳罪，各處有期徒刑月，減
為有期徒刑壹月又拾伍日；又共同犯詐欺取財罪，陸罪，各處有
期徒刑月；應執行有期徒刑貳年，緩刑伍年。
    事  實
一、甲○與乙○○為夫妻，丙○○於民國（下同）93年10月間，
    至甲○與乙○○當時位在臺北市○○○路○ 段13巷6 弄1 號
    9 樓住處，從事資源回收及清潔工作，甲○與乙○○二人明
    知丙○○在台新銀行投資美元外匯失利，正欲解除該筆投資
    ，認有機可趁，竟共同基於意圖為自己不法所有之概括犯意
    聯絡（95年6 月30日以前），或共同基於意圖為自己不法所
    有之犯意聯絡（95年7 月1 日以後），推由甲○向丙○○佯
    稱，共同合夥投資外匯、大陸大連市房地產、人民幣等，可
    獲得豐厚之獲利，使丙○○陷於錯誤，自93年12月30日起，
    先後於附表一所示時間，以現金或匯款至彼等不知情之女兒
    施若與（另經檢察官為不起訴處分）國泰世華商業銀行新生
    分行帳戶（000000000000）或不知情友人蔡美真帳戶內，共
    計交付新臺幣（下同）1,807 萬5,000 元，甲○、乙○○二
    人詐得前揭款項後，旋於附表二所示之時間，以渠等帳戶將
    附表二所示之美金匯往國外，並於97年3 月18日（起訴書誤
    載為98年3 月18日）將渠等上揭住所出售後前往美國，丙○
    ○始悉受騙。
二、案經丙○○訴請臺北縣政府警察局中山分局移請臺灣臺北地
    方法院檢察署檢察官偵查起訴。
    理  由
壹、程序部分：
    按被告以外之人於審判外之言詞或書面陳述，除法律有規定
    者外，不得作為證據，刑事訴訟法第159 條第1 項固有明文
    ；惟被告以外之人於審判外之陳述，雖不符同法第159 條之
    1 至之4 規定，而經當事人於審判程序同意作為證據，法院
    審酌該言詞陳述或書面陳述作成時之情況，認為適當者，亦
    得為證據。又當事人、代理人或辯護人於法院調查證據時，
    知有第159 條第1 項不得為證據之情形，而未於言詞辯論終
    結前聲明異議者，視為有前項之同意，同法第159 條之5 亦
    定有明文。本件檢察官、被告及辯護人於本院審判程序中，
    對於本案相關證人於警詢、偵查中之證述暨其他相關具傳聞
    性質之證據資料之證據能力，均表示無意見，且迄於言詞辯
    論終結前亦未聲明異議。本院審酌本案證人之陳述及證據資
    料作成時之情況，核無違法取證或其他瑕疵，證據力亦無明
    顯過低之情形，認為以之作為證據為適當，是依刑事訴訟法
    第159 條之5 規定，前述證人於審判外之陳述及相關證據資
    料，自均得作為證據。
貳、實體部分：
一、訊據被告甲○固坦承丙○○於93年間，約每日前往被告上開
    住處，處理資源回收及清潔工作，其與丙○○確有如附表一
    所示之金錢往來等情不諱，惟否認以不實投資之手段為詐術
    ，使丙○○陷於錯誤而詐取財物，辯稱係向丙○○借款，且
    有支付利息云云；被告乙○○則坦承有匯款給女兒施若與，
    並辯稱所匯款項係其他子女給付之生活費，伊對於被告甲○
    與丙○○之金錢往來，毫不知情，迨於96年底被告甲○離家
    徹夜未歸，經被告甲○告知離家原因後，始知甲○與丙○○
    有大筆金錢往來云云。
（一）證人丙○○於原審審理時證稱：「（問：從93年12月30日
      開始，你為什麼會開始匯款或是以現金方式把錢交給甲○
      ？）因為我在93年12月30日我在台新銀行存了壹筆拾捌萬
      美金，有匯率之差，我就請甲○夫婦幫我想辦法如何將台
      新銀行的美金解出來，他二人教我如何解出來，拾捌萬美
      金等於新台幣五百多萬元，甲○夫婦知道我有錢，叫我把
      這些錢拿去江碧蟬那裡投資，他們說會有百分百的獲利。
      」、「（問：叫你把這些錢拿去投資，是甲○和乙○○都
      有跟你說嗎？）對。」、「（問：乙○○如何跟你說？）
      是甲○講的，但乙○○也有在場。」、「（問：你們投資
      利潤如何分配？）有紅利的話就給我一些，也沒有固定的
      。」、「（問：他給你多少投資紅利？）頭先兩三個月給
      我壹次，2 、3 萬左右。大概到中間95年左右我沒有那麼
      多錢，他要我向我母親和妹妹他們借錢，可以愈滾愈多，
      我每天在甲○家中進進出出，有問題的話，他的房子願意
      給我，我以為是真的，就信任他下去。」、「（問：後來
      有無繼續給你紅利？）後來就不一定給我2 、3 萬元，但
      我之後會將紅利及我自己的錢和起來再給甲○，最後結算
      我自己沒有拿到什麼錢回來。」等語（見原審卷第32、33
      、34頁）；核與丙○○在偵查中所述：當初從台新銀行解
      約，被告就向伊拿錢，說要投資，被告甲○說是投資華南
      金控她的朋友江碧蟬，叫我共同投資假外資，就這樣一直
      匯過去，到96年被告甲○說要投資大連土地房地產等語（
      見他字第3480號卷第71頁）情節大致相符。此外，復有告
      訴人丙○○所提出之台新銀行復興分行帳號：0000000000
      0000存摺交易紀錄、93年至97年度收支明細（見他字第34
      80號卷第8 至25頁、第146 頁）、中國國際商業銀行帳號
      ：00000000000 存摺交易紀錄、93、95、96年度收支明細
      （見他字第3480號卷第10頁、第18、19頁）、告訴人提出
      之匯款紀錄及被告簽發之本票影本4 張等在卷可佐。又被
      告二人於97年3 月18日將所居住之上開房屋出售，隨即前
      往美國與子女同住等事實，亦據被告乙○○於偵查中供述
      在卷。
（二）被告甲○先是辯稱與證人江碧蟬共同投資失利云云，惟證
      人江碧蟬於偵查中否認有與被告甲○共同投資（見調偵字
      第816 號卷第45、46頁）。被告甲○嗣於原審審理中改稱
      證人江碧蟬與本案無關，伊是被在美國認識的朋友「薛靜
      」騙了等語（見原審卷第35頁背面），然始終仍未能提出
      任何證據資料以實其說，是其上開辯詞顯係臨訟卸飾之詞
      ，不足採信，至被告甲○辯稱其向證人丙○○取得金錢，
      係以交付利息為對價，並非如證人丙○○所指訴之共同投
      資云云，然被告甲○僅提出一份抄有「每月付息108000元
      」之字條，而該字條為被告乙○○於97年2 月事後所抄寫
      （見偵字第10857 號卷第8 頁刑事陳報暨答辯狀載），其
      上又無任何與丙○○有關之字句，尚難遽為有利被告之認
      定，此外，並無其他任何「借據」或「交付利息」之相關
      證據資料可憑，自難認被告上開所辯為真實。
（三）被告甲○、乙○○二人自93年至96年間，均無工作亦無固
      定收入，被告乙○○63年公務員退休後，生活須靠兒女接
      濟等情，業據被告二人陳明在卷，足認被告二人於93至96
      年間，並無固定之經濟收入甚明；然被告二人卻有如附表
      二所示將金錢匯款至國外之紀錄，此有中央銀行外匯局98
      年8 月6 日台央外捌字第0980038887號函附外匯支出明細
      表等在卷可憑（見調偵字第816 號卷第14至20頁），且被
      告甲○、乙○○二人亦供明上開將錢匯款至國外給女兒施
      若與，均係被告乙○○所為（見調偵字第816 號卷第30、
      34頁）；再參諸附表二之匯款紀錄，其中94年3 月9 日，
      被告乙○○同日匯出兩筆金額至國外，一筆2,000 元美金
      ，一筆15,000元美金，而前一日即94年3 月8 日丙○○曾
      匯款給甲○80萬元；94年5 月13日丙○○匯款50萬元給被
      告甲○，而同日被告乙○○則匯款4,500 元美金至國外；
      95年7 月10日丙○○匯款50萬元給被告甲○，而同日被告
      乙○○則匯款3,000 元美金至國外，被告二人當時既無工
      作收入，則被告乙○○所匯款項應即為被告甲○向丙○○
      以投資為名詐得之款項，迨無疑義；再者，被告二人為夫
      妻，被告甲○向丙○○詐取款項時，被告乙○○亦在場，
      業據告訴人丙○○指訴在卷，是被告乙○○辯稱不知情云
      云，委無足取。
（四）綜上所述，本件被告甲○利用證人丙○○投資失利，急於
      還本之心態，以不實之投資手段為詐術，使證人丙○○陷
      於錯誤並交付金錢，再由被告乙○○將部分詐得款項匯至
      國外等事實，已臻明確，被告二人有犯意聯絡及行為分擔
      甚明，且渠等將丙○○所交付之資金花用未還，自有為自
      己不法所有之意圖至為灼然，本件事證明確，被告二人詐
      欺犯行堪予認定，應依法論科。
二、按被告等95年6 月30日以前之犯罪行為後，刑法於94年2 月
    2 日修正公布，95年7 月1 日施行，而刑法施行法亦於95年
    6 月14日增訂第1 條之1 。修正後刑法第2 條第1 項規定：
    「行為後法律有變更者，適用行為時之法律。但行為後之法
    律有利於行為人者，適用最有利於行為人之法律。」係規範
    行為後法律變更所生新舊法律比較適用之準據法，於新法施
    行後，應適用修正後刑法第2 條第1 項之規定，為「從舊從
    輕」之比較。另於比較時應就罪刑有關之共犯、未遂犯、想
    像競合犯、牽連犯、連續犯、結合犯，以及累犯加重、自首
    減輕暨其他法定加減原因（如身分加減）與加減比例等一切
    情形，本於「統一性及整體性原則」，綜其全部罪刑之結果
    而為比較。經查：
（一）被告為附表一編號1 至11號詐欺犯行時，修正前刑法第28
      條規定：「二人以上共同實施犯罪之行為者，皆為共同正
      犯。」修正後刑法第28條規定：「二人以上共同實行犯罪
      之行為者，皆為共同正犯。」將舊法之「實施」修正為「
      實行」，而原「實施」之概念，包含陰謀、預備、著手及
      實行等階段之行為，修正後僅共同實行犯罪行為始成立共
      同正犯，是修正後新法共同正犯之範圍已有限縮，排除陰
      謀犯、預備犯之共同正犯，新舊法就共同正犯之範圍既因
      此而有變動，自屬犯罪後法律有變更，而非僅屬純文字修
      正，應有新舊法比較適用之問題（最高法院96年度台上字
      第934 號裁判意旨參照），而本案被告無論依新舊法均成
      立共同正犯，適用新法並未對被告較有利。
（二）修正前刑法第33條第5 款規定罰金為1 元以上，換算新台
      幣後，為新台幣3 元以上，惟被告行為後新刑法第33條第
      5 款係規定罰金為新台幣1 千元以上，以百元計算之，是
      舊法並非不利。
（三）依增訂之刑法施行法第1 條之1 規定：「中華民國94年1
      月7 日刑法修正施行後，刑法分則編所定罰金之貨幣單位
      為新台幣。94年1 月7 日刑法修正時，刑法分則編未修正
      之條文定有罰金者，自94年1 月7 日刑法修正施行後，就
      其所定數額提高為30倍。但72年6 月26日至94年1 月7 日
      新增或修正之條文，就其所定數額提高為3 倍。」比較修
      正之刑法施行法第1 條之1 第2 項與罰金罰鍰提高標準條
      例第1 條，兩者適用結果之罰金額度，就罰金法定刑提高
      之「刑罰權規範內容」並無有利或不利之變更，自無刑法
      第2 條第1 項比較新舊法之適用，應逕適用裁判時之刑法
      施行法第1 條之1 （最高法院95年度第21次刑事庭會議決
      議參照）。
（四）修正後刑法將第56條關於連續犯之規定予以刪除，是被告
      二人於95年7 月1 日以後所犯詐欺犯行（即附表一編號12
      至19號），自應適用新法予以分論併罰。惟95年6 月30日
      以前所犯詐欺犯行（即附表一編號1 至11號），被告二人
      數次以詐術使他人陷於錯誤而交付本人之財物，時間緊接
      ，觸犯同一罪名，依修正前刑法連續犯之規定，應論以一
      罪，若依修正後刑法刪除連續犯之規定，被告上開數行為
      即應分論併罰，論以數罪，是比較刑法修正前後之規定，
      應依刑法第2 條第1 項前段規定，適用行為時法即刑法修
      正前之連續犯規定較有利於被告。
（五）修正前刑法第51條弟5 款規定：「數罪併罰，宣告多數有
      期徒刑者，於各刑中之最長期以上，各刑合併之刑期以下
      ，定其刑期。但不得逾20年。」；修正後刑法第51條第5
      款則規定：「宣告多數有期徒刑者，於各刑中之最長期以
      上，各刑合併之刑期以下，定其刑期。但不得逾30年」。
      本件被告所犯刑法第339 條第1 項詐欺罪，其論罪科刑並
      定應執行刑之結果，不可能逾20年，是以修正刑法第51條
      第5 款之規定，並未對被告較有利。
（六）經綜合比較新、舊法之結果，被告二人於95年6 月30日以
      前所為詐欺犯行，以被告行為時之舊法較有利於被告，依
      刑法第2 條第1 項前段規定，自應適用被告行為時之法律
      。
三、核被告二人所為，均係犯刑法第339 條第1 項之詐欺取財罪
    。被告二人就上開犯行有犯意聯絡及行為分擔，均為共同正
    犯；又被告二人於95年6 月30日以前所犯詐欺犯行（即附表
    一編號1 至11號），係數次以詐術使他人陷於錯誤而交付本
    人之財物，時間緊接，觸犯同一罪名，依修正前刑法第56條
    連續犯之規定，應論以一罪，並依法加重其刑，至於95年7
    月1 日以後所犯詐欺犯行（即附表一編號12至19號），因修
    正後刑法已刪除連續犯之規定，是各該犯行，應予分論併罰
    。
四、原審疏未詳查，而為被告乙○○無罪之諭知，尚有未洽；又
    被告二人詐欺行為長達三年之久，且告訴人共有19次被詐欺
    而交付現金或匯款之行為，實難認係數個舉動之接續施行，
    原審論以包括一罪，亦有未合，被告甲○上訴空言否認詐欺
    犯行，指摘原判決不當，雖無理由；然檢察官上訴認被告二
    人共同犯詐欺犯行，為有理由，自應由本院將原判決予以撤
    銷改判，爰審酌被告甲○、乙○○二人利用丙○○投資失利
    ，急於還本之心態，以不實投資之手段為詐術，使丙○○陷
    於錯誤並交付現金或匯款，犯後迄今尚未賠償告訴人之損失
    等一切情狀，分別量處如主文第二項、第三項所示之刑。又
    被告二人於附表一編號1 至13之詐欺犯行，行為時係於96年
    4 月24日以前，合於中華民國96年罪犯減刑條例第2 條第1
    項第3 款之減刑規定，應依法減其宣告刑二分之一，並分別
    定其應執行之刑，以示儆懲。末按被告乙○○並非主要對丙
    ○○施用詐術之人，且其年歲已高，又未曾故意犯罪受有期
    徒刑以上刑之宣告，此有本院被告前案紀錄表在卷可參，經
    此偵審教訓，當知謹慎，而無再犯之虞，爰併予宣告緩刑五
    年，以啟自新。又被告乙○○犯罪有部分在新法施行前，新
    法施行後，緩刑之宣告，應適用新法第74條之規定（最高法
    院95年第8 次刑事庭會議決議參照），不生新舊法比較之問
    題，應逕依修正後之刑法74條第1 項第1 款宣告之，附此說
    明。
據上論斷，應依刑事訴訟法第369 條第1 項前段、第364 條、第
299 條第1 項前段，刑法第2 條第1 項前段、第339 條第1 項、
第74條第1 項第1 款，修正前刑法第28條、第56條、第51條第5
款，中華民國96年罪犯減刑條例第2 條第1 項第3 款、第7 條，
刑法施行法第1 條之1 ，判決如主文。
本案經檢察官王金聰到庭執行職務。
中    華    民    國    99    年    8     月    6     日
                  刑事第一庭審判長法  官  葉騰瑞
                                  法  官  王炳梁
                                  法  官  彭政章
以上正本證明與原本無異。
不得上訴。
                                  書記官  杜宜寧
中    華    民    國    99    年    8     月    6     日
附錄本案論罪科刑法條：
中華民國刑法第339條
（普通詐欺罪）
意圖為自己或第三人不法之所有，以詐術使人將本人或第三人之
物交付者，處5年以下有期徒刑、拘役或科或併科1,000元以下罰
金。
以前項方法得財產上不法之利益或使第三人得之者，亦同。
前二項之未遂犯罰之。
附表一：告訴人匯款金額
  ┌──┬──────┬────────┬─────────┐
  │編號│   時間     │ 付款方式       │金額(新臺幣)      │
  ├──┼──────┼────────┼─────────┤
  │ 1  │93年12月30日│現金            │55萬元            │
  ├──┼──────┼────────┼─────────┤
  │ 2  │93年12月30日│銀行本票        │500萬元           │
  ├──┼──────┼────────┼─────────┤
  │ 3  │94年3月8日  │現金            │80萬元            │
  ├──┼──────┼────────┼─────────┤
  │ 4  │94年5月13日 │現金            │50萬元            │
  ├──┼──────┼────────┼─────────┤
  │ 5  │94年7月27日 │現金            │250萬元           │
  ├──┼──────┼────────┼─────────┤
  │ 6  │94年10月14日│現金            │130萬元           │
  ├──┼──────┼────────┼─────────┤
  │ 7  │94年11月2日 │現金            │43萬5,000元       │
  ├──┼──────┼────────┼─────────┤
  │ 8  │94年11月15日│現金            │50萬元            │
  ├──┼──────┼────────┼─────────┤
  │ 9  │94年11月23日│現金            │30萬元            │
  ├──┼──────┼────────┼─────────┤
  │ 10 │95年3月30日 │現金            │100萬元           │
  ├──┼──────┼────────┼─────────┤
  │ 11 │95年4月19日 │匯款至蔡美真帳戶│170萬元           │
  ├──┼──────┼────────┼─────────┤
  │ 12 │95年7月10日 │現金            │21萬元            │
  ├──┼──────┼────────┼─────────┤
  │ 13 │96年4月23日 │現金            │20萬元            │
  ├──┼──────┼────────┼─────────┤
  │ 14 │96年5月17日 │現金            │10萬元            │
  ├──┼──────┼────────┼─────────┤
  │ 15 │96年8月2日  │匯款至施若與帳戶│65萬元            │
  ├──┼──────┼────────┼─────────┤
  │ 16 │96年8月2日  │匯款至施若與帳戶│20萬元            │
  ├──┼──────┼────────┼─────────┤
  │ 17 │96年9月4日  │匯款至施若與帳戶│85萬元            │
  ├──┼──────┼────────┼─────────┤
  │ 18 │96年10月4日 │匯款至施若與帳戶│80萬元            │
  ├──┼──────┼────────┼─────────┤
  │ 19 │96年12月21日│現金            │48萬元            │
  ├──┼──────┼────────┼─────────┤
  │    │            │                │共計1,807萬5,000元│
  └──┴──────┴────────┴─────────┘
 附表二：被告二人匯款至國外之時間、金額
  ┌──┬──────┬────┬────────┐
  │編號│時間        │ 帳戶   │金額(美金)      │
  ├──┼──────┼────┼────────┤
  │ 1  │94年1月6日  │乙○○  │1,000元         │
  ├──┼──────┼────┼────────┤
  │ 2  │94年3月9日  │乙○○  │2,000元         │
  ├──┼──────┼────┼────────┤
  │ 3  │94年3月9日  │乙○○  │15,000元        │
  ├──┼──────┼────┼────────┤
  │ 4  │94年4月25日 │乙○○  │1,000元         │
  ├──┼──────┼────┼────────┤
  │ 5  │94年5月13日 │乙○○  │4,500元         │
  ├──┼──────┼────┼────────┤
  │ 6  │94年8月8日  │乙○○  │1,000元         │
  ├──┼──────┼────┼────────┤
  │ 7  │94年8月8日  │甲○    │2,000元         │
  ├──┼──────┼────┼────────┤
  │ 8  │94年8月8日  │甲○    │100元           │
  ├──┼──────┼────┼────────┤
  │ 9  │94年8月22日 │乙○○  │9,000元         │
  ├──┼──────┼────┼────────┤
  │ 10 │94年10月18日│乙○○  │1,000元         │
  ├──┼──────┼────┼────────┤
  │ 11 │94年11月8日 │甲○    │1,000元         │
  ├──┼──────┼────┼────────┤
  │ 12 │94年12月13日│乙○○  │1,500元         │
  ├──┼──────┼────┼────────┤
  │ 13 │95年1月18日 │乙○○  │3,000元         │
  ├──┼──────┼────┼────────┤
  │ 14 │95年1月25日 │乙○○  │386.75元        │
  ├──┼──────┼────┼────────┤
  │ 15 │95年1月25日 │乙○○  │1,200元         │
  ├──┼──────┼────┼────────┤
  │ 16 │95年2月22日 │乙○○  │842.8元         │
  ├──┼──────┼────┼────────┤
  │ 17 │94年3月22日 │乙○○  │1,000元         │
  ├──┼──────┼────┼────────┤
  │ 18 │95年4月11日 │乙○○  │2,000元         │
  ├──┼──────┼────┼────────┤
  │ 19 │95年4月28日 │甲○    │700元           │
  ├──┼──────┼────┼────────┤
  │ 20 │95年5月5日  │甲○    │11538.47元      │
  ├──┼──────┼────┼────────┤
  │ 21 │95年5月8日  │乙○○  │1,000元         │
  ├──┼──────┼────┼────────┤
  │ 22 │95年6月7日  │甲○    │1,100元         │
  ├──┼──────┼────┼────────┤
  │ 23 │95年6月7日  │施若與  │800元           │
  ├──┼──────┼────┼────────┤
  │ 24 │95年7月10日 │乙○○  │3,000元         │
  ├──┼──────┼────┼────────┤
  │ 25 │95年7月20日 │乙○○  │100元           │
  ├──┼──────┼────┼────────┤
  │ 26 │95年9月13日 │乙○○  │1,000元         │
  ├──┼──────┼────┼────────┤
  │ 27 │95年9月25日 │乙○○  │4,000元         │
  ├──┼──────┼────┼────────┤
  │ 28 │95年9月29日 │乙○○  │10,000元        │
  ├──┼──────┼────┼────────┤
  │ 29 │95年10月27日│甲○    │800元           │
  ├──┼──────┼────┼────────┤
  │ 30 │95年12月25日│乙○○  │7,000元         │
  ├──┼──────┼────┼────────┤
  │ 31 │96年1月8日  │乙○○  │1,500元         │
  ├──┼──────┼────┼────────┤
  │ 32 │96年1月9日  │乙○○  │200元           │
  ├──┼──────┼────┼────────┤
  │ 33 │96年1月29日 │乙○○  │3,000元         │
  ├──┼──────┼────┼────────┤
  │ 34 │96年4月10日 │乙○○  │2,000元         │
  ├──┼──────┼────┼────────┤
  │ 35 │96年4月25日 │甲○    │500元           │
  ├──┼──────┼────┼────────┤
  │ 36 │96年5月21日 │乙○○  │1,000元         │
  ├──┼──────┼────┼────────┤
  │ 37 │96年6月14日 │乙○○  │639.71元        │
  ├──┼──────┼────┼────────┤
  │ 38 │96年6月14日 │乙○○  │30,202.36元     │
  ├──┼──────┼────┼────────┤
  │ 39 │96年6月27日 │甲○    │30,469.23元     │
  ├──┼──────┼────┼────────┤
  │ 40 │96年6月27日 │乙○○  │30,469.23元     │
  ├──┼──────┼────┼────────┤
  │ 41 │96年7月5日  │乙○○  │3,000元         │
  ├──┼──────┼────┼────────┤
  │ 42 │96年8月3日  │施若與  │4,500元         │
  ├──┼──────┼────┼────────┤
  │ 43 │96年9月10日 │乙○○  │3,000元         │
  ├──┼──────┼────┼────────┤
  │ 44 │96年11月12日│乙○○  │2,600元         │
  ├──┼──────┼────┼────────┤
  │ 45 │96年11月30日│乙○○  │1,000元         │
  ├──┼──────┼────┼────────┤
  │    │            │        │共計202,648.55元│
  └──┴──────┴────┴────────┘

司法院資訊處製作；財團法人民間司法改革基金會備份。
